臺灣臺中地方法院刑事判決　　　　　　　　99年度訴字第43號
公　訴　人　臺灣臺中地方法院檢察署檢察官
被　　　告　林傳茂
　　　　　　何祐丞
上列被告因妨害自由等案件，經檢察官提起公訴（98年度偵字第
14073號），本院判決如下：
    主    文
林傳茂共同犯剝奪他人行動自由罪，處有期徒刑陸月，如易科罰
金，以新臺幣壹仟元折算壹日。又犯強制罪，處有期徒刑貳月，
如易科罰金，以新臺幣壹仟元折算壹日。應執行有期徒刑柒月，
如易科罰金，以新臺幣壹仟元折算壹日。被訴傷害部分公訴不受
理。
何祐丞共同犯詐欺取財罪，處拘役伍拾日，如易科罰金，以新臺
幣壹仟元折算壹日。又共同犯詐欺取財未遂罪，處拘役貳拾日，
如易科罰金，以新臺幣壹仟元折算壹日。應執行拘役陸拾日，如
易科罰金，以新臺幣壹仟元折算壹日。
    犯罪事實
一、何祐丞與林啟傑（本案通緝中）於民國98年3月20日前約半
    年之某日，共同基於詐欺取財之犯意聯絡，意圖為自己不法
    之所有，在臺中市○○路某茶店之包廂內，與不知情之某真
    實姓名年籍不詳之人，以撲克牌為工具，玩四支刀之賭博方
    式，以何祐丞之身體位置，作為林啟傑下牌依據，對林傳茂
    施以詐術，使林傳茂誤以為係公平賭博而陷於錯誤下場打撲
    克牌，林傳茂因此賭輸新臺幣（下同）13萬元，所欠賭債於
    其後陸續清償，再由何祐丞及林啟傑朋分花用。又於98年3
    月20日晚上8時許，共同基於詐欺取財之犯意聯絡，意圖為
    自己不法之所有，在址設於臺中市○○路819號「稻香村泡
    沫紅茶坊」之包廂內，與不知情之林政宏，以撲克牌為工具
    ，玩四支刀之賭博方式，以何祐丞之身體位置，作為林啟傑
    下牌依據，著手對林傳茂施以詐術，惟林傳茂該次係因不甘
    遭詐賭而假意與何祐丞、林啟傑賭博，故林傳茂並未陷於錯
    誤，致何祐丞、林啟傑詐欺未遂。
二、林傳茂因不甘遭詐賭，遂於98年3月20日晚上9時許，以其門
    號0000000000號行動電話，聯絡門號0000000000號行動電話
    之使用人召集約10餘人左右之成年男子，到稻香村泡沫紅茶
    坊，共同基於妨害自由之犯意聯絡，強行將何祐丞、林啟傑
    分別帶至其他包廂內不准離去，另共同基於傷害之犯意聯絡
    ，對何祐丞、林啟傑加以毆打（傷害部分業經撤回告訴），
    再推由林傳茂以外之數名真實姓名年籍不詳之成年男子，搭
    乘不同之自小客車，將何祐丞、林啟傑強押前往不詳地點之
    透天厝，於該透天厝內，接續上開傷害之犯意續加毆打（傷
    害部分撤回告訴），並強迫何祐丞簽立汽車讓渡書、切結書
    、10萬元本票2張、30萬元本票1張，及強迫林啟傑簽立15萬
    元之本票1張。嗣因何祐丞、林啟傑簽立上開文件後，二人
    始於98年3月21日凌晨4時50分許獲得釋放，期間何祐丞、林
    啟傑之行動自由均遭剝奪。
三、於上開何祐丞、林啟傑被強押前往他處之期間，林傳茂則與
    其中不詳姓名之成年人，留在現場監看林啟傑之女友李家葳
    及林政宏，林傳茂並另基於強制之犯意，命李家葳及林政宏
    交出手機，不准李家葳及林政宏報案，妨害李家葳及林政宏
    行使撥打其手機之權利；且命李家葳拿出林啟傑請其保管之
    現場參與賭博者之共同賭資3萬8800元，而妨害李家葳行使
    保管林啟傑賭資之權利。
四、案經臺中市警察局第二分局移送臺灣臺中地方法院檢察署檢
    察官偵查起訴。
    理    由
壹、有罪部分﹕
一、證據能力之說明﹕
  (一)按現行刑事訴訟法為保障被告之反對詰問權，排除具有虛偽
    危險性之傳聞證據，以求實體真實之發見，於該法第159條
    第1項明定被告以外之人於審判外之言詞或書面陳述，除法
    律有規定者外，不得作為證據。而刑事訴訟法第159條之1至
    159條之4有傳聞法則之例外規定，且被告以外之人於審判外
    之陳述，雖不符前4條之規定，而經當事人於審判程序同意
    作為證據，法院審酌該言詞陳述或書面陳述作成時之情況，
    認為適當者，亦得為證據；當事人、代理人或辯護人於法院
    調查證據時，知有第159條第1項不得為證據之情形，而未於
    言詞辯論終結前聲明異議者，視為有前項之同意，刑事訴訟
    法第159條之5定有明文。本件關於以下論及之證人即被害人
    林啟傑所稱關於遭他人剝奪行動自由等之陳述，係屬被告以
    外之人於審判外之書面陳述，而檢察官、被告並未就上開陳
    述有所爭執，且迄於言詞辯論終結前，均未主張有刑事訴訟
    法第159條第1項不得為證據之情形，是應認已同意作為證據
    ，且經本院審酌後，認無不適當之情形，應認具有證據能力
    。
  (二)復按「被告以外之人於審判中有下列情形之一，其於檢察事
    務官、司法警察官或司法警察調查中所為之陳述，經證明具
    有可信之特別情況，且為證明犯罪事實之存否所必要者，得
    為證據﹕...三、滯留國外或所在不明而無法傳喚或傳喚不
    到者。...」，刑事訴訟法第159條之3第3款定有明文。本件
    證人即被害人李家葳於警詢時之陳述，雖係被告以外之人於
    審判外之陳述，惟其經本院數次傳喚無著，此有本院送達證
    書附卷可參，是其無法傳喚到院，本院調查證人即被害人李
    家葳警詢筆錄製作原因及過程之信用性，並斟酌其並無不能
    自由陳述之情形，亦無違法取證或其他瑕疵，而具有可信之
    特別情況，且證人即被害人李家葳為本件被告林傳茂強制案
    件之被害人，其之陳述為證明被告林傳茂犯罪事實之存否所
    必要，依刑事訴訟法第159條之3第3款規定，認其警詢之陳
    述具有證據能力。
二、認定犯罪事實所憑之證據及理由﹕
  (一)被告林傳茂犯罪部分﹕
    訊據被告林傳茂固坦承(1)其於98年3月20日晚間在「稻香村
    泡沫紅茶坊」之包廂內，與林啟傑、林傳茂、林政宏共四人
    ，以撲克牌為工具賭博，(2)門號0000000000號行動電話係其
    所使用，(3)98年3月20日當晚前來「稻香村泡沫紅茶坊」的
    十幾個人中，伊認識其中幾個人等情；惟矢口否認有何妨害
    自由犯行，辯稱﹕伊曾有使用門號0000000000號行動電話打
    電話給門號0000000000號行動電話之使用人「阿本」，是要
    向他借錢；伊沒有打電話叫人前來「稻香村泡沫紅茶坊」；
    伊沒有叫李家葳將手機拿出來云云。經查﹕
    1.被告林傳茂對被害人何祐丞、林啟傑犯剝奪他人行動自由
      罪部分﹕
      (1)上揭被害人何祐丞、林啟傑遭以傷害等強暴方式而被剝
        奪行動自由之事實，業經證人即被害人何祐丞於本院證
        稱﹕案發當晚林傳茂出去打完電話之後，過十幾分鐘，
        有十幾人個人進到包廂內，是林傳茂先進來的；這十幾
        個人進來包廂之後，就只有問伊等一句「你們有沒有詐
        賭」，伊回答沒有，然後他們叫伊去隔壁包廂，當時伊
        跟林啟傑是分開的，伊是先被帶走，在那個包廂內，有
        人打伊，其他有一、兩個人在旁觀看，後來伊被帶去坐
        車，到一個透天厝，進去屋子之後，他們有繼續打伊，
        並要求伊簽汽車讓渡書及切結書，切結書的內容是要將
        伊等詐賭的金額全部還給林傳茂，當天在透天厝中，留
        到隔天凌晨才離開；伊在透天厝除了簽汽車讓渡書及切
        結書之外，還有簽10萬元本票2張、30萬元本票1張等語
        （見本院卷第79至81頁）；證人即被害人林啟傑於警詢
        中證稱﹕案發當晚林傳茂說他要打電話給他朋友，叫伊
        朋友拿錢過來，他離座往店門口去打電話，回座後過了
        約十分鐘，約十餘名男子來到伊等坐的包廂，其中一名
        男子問何祐丞有沒有詐賭，何祐丞回答「沒有詐賭」，
        隨即伊與何祐丞被帶到旁邊不同的包廂，伊的包廂內有
        三名不知名男子，其中一名男子一直逼問伊「何祐丞有
        沒有詐賭」，伊回答「沒有」，過約十分鐘後（晚上11
        時許），伊與何祐丞就被十個人押出去店外，分乘不同
        的自小客車，被帶至不詳地點的透天厝毆打，之後於隔
        日（98年3月21日）凌晨4時50分伊才被該夥男子帶離透
        天厝，被釋放在臺中市○○○路與大昌街口，之後與何
        祐丞、林政宏、李家葳會合後，才至派出所報案等語（
        見警卷第13、14頁）明確。上開二名被害人之證述，互
        核相符，並與證人林政宏於本院證稱﹕案發當晚林傳茂
        打完電話後，約隔十幾二十分鐘，有十幾個男生進入紅
        茶店的包廂，他們一進來，先跟林傳茂講話，然後再向
        林啟傑、何祐丞問是否有詐賭，問一問之後，就將林啟
        傑、何祐丞帶出包廂外面等語（見本院卷第45頁反面至
        第46頁反面）大致相符，堪以採信。
      (2)被告林傳茂雖辯稱其未打電話叫人前來，及其係打電話
        向人借錢云云，惟觀諸被告林傳茂所持用之門號000000
        0000號行動電話，自98年3月20日21時32分起，至翌（
        21）日凌晨5時41分止，與門號0000000000號行動電話
        持用人有十分密集之通聯紀錄（見98年度核退字第1078
        號卷第32至37頁），參以證人林政宏於本院證稱﹕伊有
        看到林傳茂跟別人一直在通電話，出去外面講電話，林
        傳茂出去外面講完進來，就會跟李家葳說林啟傑他們那
        邊的情形等語（見本院卷第47頁反面）。足見被告與對
        被害人何祐丞、林啟傑施以剝奪行動自由之犯罪行為人
        之間確有犯意之聯絡；且果若被告林傳茂撥打電話僅係
        為向朋友借款以繼續賭博，則於被害人何祐丞、林啟傑
        遭他人押往他處後，被告林傳茂又何需密集地與該人持
        續聯絡？是被告林傳茂之所辯，為其卸責之詞，顯難採
        信。
    2.被告林傳茂對被告李家葳、林政宏犯強制罪部分﹕
      證人即被害人林政宏於本院證稱﹕案發當晚林啟傑、何祐
      丞被帶出去後，店內剩下伊、李家葳、林傳茂及另為兩名
      伊不認識的男子，在店內林傳茂叫伊及李家葳將行動電話
      拿出來放在桌上，是不要讓伊等打電話等語（見本院卷第
      47頁）。證人即被害人李家葳於警詢中證稱﹕林傳茂在看
      顧伊的過程中不准伊及林政宏撥打電話報案，命令伊兩人
      的手機放置於桌上不能撥打，並叫伊拿出原本林啟傑叫伊
      收起來的四人共同賭博的賭資約3萬8800元等語（見警卷
      第33頁）。上開二名被害人之證詞，互核相符，亦堪採信
      。又上開賭資約3萬8800元，依證人李家葳上開證述，係
      屬參與賭博者之共同賭資；且被告何祐丞亦供稱﹕李家葳
      身上的3萬8800元是當天晚上大家拿出來玩牌的賭資；伊
      和林啟傑在民宅要被釋放的時候，對方有將其中二萬多元
      還給伊等，因為3萬8800元中，有部分是伊等的錢，當時
      對方有人問伊桌上有多少錢是伊的，然後就按照伊講的數
      額還給伊與林啟傑等語（見本院卷第81頁反面、第92頁）
      。故該3萬8800元賭資，非全部屬林傳茂所有，而有部分
      係屬林啟傑所有；林啟傑委由其女友李家葳代為保管，李
      家葳自有保管權利。是被告林傳茂命李家葳交出其保管之
      賭資約3萬8800元，應係妨害李家葳行使保管林啟傑賭資
      之權利。
  (二)被告何祐丞犯罪部分﹕
    訊據被告何祐丞固坦承其曾於98年3月20日晚上，在「稻香
    村泡沫紅茶坊」之包廂內，與林啟傑、林傳茂、林政宏共四
    人，以撲克牌為工具賭博；及曾於98年3月20日半年前，在
    臺中市○○路某茶店包廂內，與林啟傑、林傳茂以撲克牌為
    工具賭博，當日林傳茂賭輸13萬元等情，惟矢口否認有何詐
    欺取財、詐欺取財未遂犯行，辯稱﹕伊沒有對林傳茂詐賭云
    云。經查﹕
    1.證人林政宏於本院證稱﹕案發當天伊與林傳茂、何祐丞、
      林啟傑四人一起在包廂內玩撲克牌，玩到一半，林傳茂說
      他錢已經沒有，要出去打電話給朋友，約隔十幾二十分鐘
      後，有十幾個男生進入紅茶店的包廂，他們一進來，先跟
      林傳茂講話，然後再向林啟傑、何祐丞問是否有詐賭，然
      後問一問之後就將林啟傑、何祐丞帶出去等語（見本院卷
      第45頁反面至第46頁反面）。證人李家葳於警詢證稱﹕案
      發當晚伊與伊男友林啟傑等人一同到「稻香村泡沫紅茶坊
      」，林啟傑、林傳茂、林政宏、何祐丞四人在包廂內賭玩
      撲克牌，賭玩約四十分鐘後，林傳茂稱其身上現金不夠，
      要打電話叫朋友拿錢到現場，於是走出該店外打電話給朋
      友，之後不到十分鐘，突然有約十二位不明男子進入店內
      找林傳茂，林傳茂隨即向林啟傑、林政宏、何祐丞三人翻
      臉，稱林啟傑與何祐丞二人詐賭等語（見警卷第32頁）。
      上開二位證人之證言，大致相符，堪以採信。由上開證述
      可知﹕林傳茂於案發當時確實認為被告何祐丞、林啟傑二
      人詐賭，始可能當場向其朋友表示其遭詐賭，及對林啟傑
      與何祐丞二人稱彼等詐賭等語。雖證人即被害人林傳茂於
      本院稱其當時沒有懷疑被告何祐丞、林啟傑二人詐賭云云
      ，惟查證人即被害人林傳茂稱未遭詐賭，與上開證人林政
      宏、李家葳之證述不符，應係證人即被害人林傳茂為脫免
      其爾後為報復遭詐賭而為之妨害自由犯行所為之不實陳述
      ，自難採信。
    2.共同被告林啟傑於警詢供稱﹕伊與何祐丞有共謀合作詐賭
      ，被詐賭的對象為林傳茂，詐賭的方法為，伊與何祐丞各
      拿到牌，牌組分好後，牌組前面點數大，就將牌放在賭資
      的左邊，牌組後面點數大，就將牌放在賭資的右邊，伊與
      何祐丞會互看加注金額的地方就會得知對方的點數大概為
      何，如果伊得點數大，林傳茂也加注金額的話，何祐丞就
      停止加注，蓋牌不玩了，這樣的話伊與何祐丞就不會兩人
      共同輸給林傳茂，如果伊贏錢，何祐丞輸錢，伊就會補貼
      何祐丞輸的本金，以此類推；林政宏沒有參與伊等的詐賭
      行為，林政宏他不知情；伊與何祐丞、林傳茂一同賭博「
      四支刀」共二次，前一次也是以同手法詐賭林傳茂，林傳
      茂輸了約13萬元，伊贏3萬多元，何祐丞約贏9萬多元，不
      過林傳茂當時現金只帶4000餘元，其餘約13萬元，都是伊
      與何祐丞先借給他的，林傳茂賭輸之後執意要再賭，所以
      才輸13萬餘元等語（見警卷第17、18頁）。另證人即警員
      潘躍升於本院證稱﹕林啟傑的警詢筆錄是伊製作，是採一
      問一答的方式製作，伊記得當時林啟傑有主動跟伊等說他
      有跟何祐丞去詐賭，關於詐賭的方法，也是林啟傑主動講
      出來的，否則伊不會記載得如此詳細等語（見本院卷第50
      頁）。
    3.被告何祐丞亦於警詢中自白稱﹕伊與林啟傑有共謀合作詐
      賭，被詐賭的對象為林傳茂，詐賭的方法為，伊與林啟傑
      各拿到牌，牌組分好後，以伊的身體為中心，身體的前面
      會放賭資，將牌放在賭資之前方，離賭資越遠牌越小，前
      面的點數大就將牌放在賭資的左邊，牌組後面點數大，就
      將牌放在賭資的右邊，伊與林啟傑會互看加注金額的地方
      就會得知對方的點數大概為何，如果伊得點數大，林傳茂
      也加注金額的話，林啟傑就停止加注，蓋牌不玩了，這樣
      的話伊與林啟傑就不會兩人共同輸給林傳茂，如果伊贏錢
      ，林啟傑輸錢，伊就會補貼林啟傑輸的本金，以此類推；
      林政宏沒有參與伊等的詐賭行為；伊與林啟傑、林傳茂一
      同賭博「四支刀」共二次，前一次也是以同手法詐賭林傳
      茂，林傳茂輸了約13萬元，伊約贏9萬多元，林啟傑贏3萬
      多元，不過林傳茂當時現金只帶4000餘元，其餘約13萬元
      ，都是伊與林啟傑先借給他的，林傳茂賭輸之後執意要再
      賭，所以才輸13萬餘元等語（見警卷第8、9頁）。參以上
      開筆錄係被告何祐丞於98年3月21日經被告林傳茂釋放後
      ，即前往警局報案並製作筆錄，且被告何祐丞於偵查中亦
      不否認其警詢筆錄之真實性（參見98年度偵字第14073號
      偵查卷第11頁），足見被告何祐丞於警詢中之自白，係出
      於自由意志所為，且與事實相符。其事後翻異前供，顯為
      卸責之詞，不足採信。
    4.再者，依證人即被害人林傳茂於本院證稱﹕98年3月20日
      以前約半年，伊曾跟何祐丞、林啟傑賭博而輸了13萬元，
      該次是伊、何祐丞、林啟傑、還有一個人，總共四個人對
      賭，該次賭博伊與何祐丞、林啟傑是第一次見面，伊賭輸
      的13萬元，是之後付的，伊記得是隔蠻久付的，付給何祐
      丞，至於何人向伊催討，伊忘記了；98年3月20日伊與何
      祐丞、林啟傑在一起賭博，是伊約的，伊第一次賭完之後
      ，幾乎很少再和何祐丞、林啟傑接觸等語（見本院卷第75
      頁反面至第76頁反面），可知被害人林傳茂與被告何祐丞
      、林啟傑原不相識，於第一次與被告何祐丞、林啟傑認識
      時即賭輸13萬元，賭輸後即幾乎無往來，所輸之13萬元亦
      係經人催討且相隔頗久之後始姍姍清償，則衡情被害人林
      傳茂與被告何祐丞、林啟傑之交情非佳。然而被害人林啟
      傑竟又再次邀約被告何祐丞、林啟傑一起賭博，且於賭輸
      1萬餘元後隨即打電話找十數名朋友前來質問被告何祐丞
      、林啟傑是否詐賭；由此可見，被害人林啟傑第一次賭輸
      之後，業已懷疑其係遭被告何祐丞、林啟傑詐賭，始故意
      邀約被告何祐丞、林啟傑再次賭博，並於被告何祐丞、林
      啟傑第二次施用詐術賭博後，隨即找十數人前來向被告何
      祐丞、林啟傑理論。是以，於被告何祐丞、林啟傑第二次
      （即98年3月20日）再次著手施用詐術賭博時，被害人林
      傳茂顯未陷於錯誤，故該次詐欺犯行因此而未遂。
三、論罪科刑﹕
  (一)被告林傳茂部分﹕
    1.犯罪事實欄第二段部分﹕
      按刑法第302條第1項、第304條第1項及第305條之罪所保
      護之法益均為人之行動自由，罪質相同，而第302條第1項
      之法定刑較其他2罪為重，且處罰之範圍包括私行拘禁及
      其他非法方法剝奪人之行動自由，所謂非法方法包括強暴
      、脅迫、恐嚇等情事在內，是基於妨害自由之犯意先行剝
      奪被害人之行動自由，繼而脅迫其行無義務之事或出言恫
      嚇，自係包含於妨害行動自由之同一犯意中接續實施，雖
      合於刑法第304條第1項強制、第305條恐嚇之犯罪構成要
      件，但此兩個動作應視為以非法方法剝奪行動自由之部分
      行為，合併成為一個以非法方法剝奪人之行動自由罪，即
      祇成立實質上之一罪，應依刑法第302條第1項論處，不另
      論其他兩罪（最高法院82年度臺上字第1670號、89年度臺
      上字第780號、90年度臺上字第3297號判決要旨參照）。
      本件被告林傳茂與多名真實姓名年籍不詳之成年男子，在
      「稻香村泡沫紅茶坊」內，利用人數之優勢令被害人何祐
      丞、林啟傑不敢反抗，強押被害人何祐丞、林啟傑至包廂
      、民宅質問，剝奪被害人之行動自由，並於剝奪行動自由
      行為繼續中，強迫被害人何祐丞、林啟傑簽立汽車讓渡書
      、本票等文件，核被告對被害人何祐丞、林啟傑所為之使
      人行無義務之事之行為，屬於非法剝奪他人行動自由之部
      分行為，應僅論以刑法第302條第1項之剝奪他人行動自由
      罪，無另成立同法第304條第1項強制罪之餘地。被告林傳
      茂與其他十餘名真實姓名年籍不詳之成年男子間，就上開
      犯行有犯意聯絡及行為分擔，為共同正犯。被告林傳茂與
      其他共犯等人，以一行為侵害被害人何祐丞、林啟傑之自
      由法益，觸犯二個剝奪他人行動自由罪名，為同種想像競
      合犯，應依刑法第55條規定，論以一罪。
    2.犯罪事實欄第三段部分﹕
      核被告林傳茂對被害人李家葳、林政宏所為，係犯刑法第
      304條第1項之強制罪。被告林傳茂以一行為侵害被害人李
      家葳、林政宏之自由法益，觸犯二個強制罪名，為同種想
      像競合犯，應依刑法第55條規定，論以一罪。
    3.被告林傳茂所犯上開剝奪他人行動自由罪，係出於報復遭
      被害人何祐丞、林啟傑詐賭之目的；所犯上開強制罪，係
      出於阻止被害人李家葳、林政宏報警之目的；二者犯意各
      別、行為互殊、被害人不同，應分論併罰。起訴書認被告
      林傳茂對被害人李家葳、林政宏所為之刑法第304條第1項
      強制犯行為對被害人何祐丞、林啟傑所為之刑法第302條
      第1項剝奪他人行動自由犯行所吸收，不另論罪，尚有未
      洽，附此敘明。
    4.爰審酌被告林傳茂因遭被害人何祐丞、林啟傑詐賭，竟夥
      同十數名共犯對被害人何祐丞、林啟傑為上開妨害自由犯
      行，另並對被害人李家葳、林政宏為強制犯行，侵害被害
      人何祐丞、林啟傑、李家葳、林政宏等人之自由法益，所
      為實值非難，兼衡酌被告何祐丞、林啟傑、林政宏均表示
      不願追究之意（見本院卷第16、49頁）等一切情狀，分別
      量處如主文所示之刑，及諭知易科罰金之折算標準，並定
      其應執行刑。又被告林傳茂所犯上開數罪併罰之2罪原均
      得易科罰金，所定應執行之刑雖逾6月，依刑法第41條第8
      項規定，仍得易科罰金。
  (二)被告何祐丞部分﹕
    核被告何祐丞就犯罪事實欄第一段所為，分別係犯第339條
    第1項之詐欺取財罪及第339條第3項、第1項之詐欺取財未遂
    罪。被告何祐丞與同案被告林啟傑就上開犯行，有犯意聯絡
    及行為分擔，為共同正犯。就被告所犯詐欺取財未遂罪部分
    ，爰依刑法第25條第2項規定減輕其刑。爰審酌被告何祐丞
    之所為，侵害被害人林傳茂之財產法益，被告何祐丞犯罪後
    否認犯行，未具悔意等一切情狀，分別量處如主文所示之刑
    ，及諭知易科罰金之折算標準，並定其應執行刑。檢察官雖
    就被告何祐丞之二次詐欺取財犯行具體求刑各有期徒刑4月
    ，惟本院審酌被告何祐丞之上開犯罪情節尚非深重，且其中
    一次詐欺取財犯行為未遂，故認檢察官之求刑尚嫌過重，附
    此敘明。
貳、公訴不受理部分﹕
一、公訴意旨另以﹕被告林傳茂因不甘遭詐賭，遂於98年3月20
    日晚上9時許，以其門號0000000000號行動電話，聯絡門號
    0000000000號行動電話之使用人召集約10餘人左右之成年男
    子，到稻香村泡沫紅茶坊，共同基於傷害之犯意聯絡，於稻
    香村泡沫紅茶坊包廂內及不詳地點之透天厝內，對被害人何
    祐丞、林啟傑加以毆打。因認被告林傳茂另涉犯刑法第277
    條第1項之普通傷害罪嫌。
二、按告訴乃論之罪，告訴人於第一審辯論終結前，得撤回其告
    訴，又告訴經撤回者，應諭知不受理之判決，並得不經言詞
    辯論為之，刑事訴訟法第238條第1項、第303條第3款、第
    307條，分別定有明文。
三、本件被告林傳茂經檢察官以刑法第277條第1項之普通傷害罪
    提起公訴，依照同法第287條前段規定係屬告訴乃論之罪，
    茲經告訴人何祐丞、林啟傑於第一審辯論終結前撤回告訴，
    此部分爰不經言詞辯論，逕予諭知不受理之判決。
據上論斷，應依刑事訴訟法第299條第1項前段、第303條第3款、
第307條，刑法第28條、第25條、第302條第1項、第304條第1項
、第339條第1項、第3項、第55條、第41條第1項前段、第8項、
第51條第5款、第6款，刑法施行法第1條之1第1項、第2項前段，
判決如主文。
本案經檢察官沙小雯到庭執行職務。
中    華    民    國    100    年    1    月    19    日
                刑事第十三庭  審判長法  官  吳幸芬
                                    法  官  黃建都
                                    法  官  戴嘉慧
以上正本證明與原本無異。
如不服本判決應於收受判決後10日內向本院提出上訴書狀，並應
敘述具體理由；其未敘述上訴理由者，應於上訴期間屆滿後20日
內向本院補提理由書 (均須按他造當事人之人數附繕本)「切勿
逕送上級法院」。
告訴人或被害人對於判決如有不服具備理由請求檢察官上訴者，
其上訴期間之計算係以檢察官收受判決正本之日期為準。
                                    書記官  劉晴芬
中    華    民    國   100    年    1     月    20    日
【附錄本案論罪科刑法條】
刑法第302條（剝奪他人行動自由罪）
私行拘禁或以其他非法方法，剝奪人之行動自由者，處5年以下
有期徒刑、拘役或3百元以下罰金。
因而致人於死者，處無期徒刑或7年以上有期徒刑，致重傷者，
處3年以上10年以下有期徒刑。
第1項之未遂犯罰之。
刑法第304條（強制罪）
以強暴、脅迫使人行無義務之事或妨害人行使權利者，處3年以
下有期徒刑、拘役或3百元以下罰金。
前項之未遂犯罰之。
刑法第339條（普通詐欺罪）
意圖為自己或第三人不法之所有，以詐術使人將本人或第三人之
物交付者，處5年以下有期徒刑、拘役或科或併科1千元以下罰金
。
以前項方法得財產上不法之利益或使第三人得之者，亦同。
前二項之未遂犯罰之。